# 子公司吸收合并母公司

提问人：uufier 时间：2016-09-19 13:23:36
有A公司，在非同一控制下，收购了B公司成为B公司100%股东。其中溢价了很大部分，记为x 现在A、B要合并，想保留B公司（即保留子公司）。走B吸收合并A公司的方法行得通不？ 若行得通，如何会计处理？特别是原先的溢价X如何处理？

回答人：chenyiwei
如果子公司要吸收合并母公司，则母公司应首先将其对子公司的长期股权投资转让给其股东，使得两公司变为平级的兄弟公司，然后才能进行吸收合并。会计处理取决于吸收合并的具体过程和方式。

提问人：小王子会计 时间：2016-09-21 17:21:24
陈老师，如果A.B两个公司本来就是平级的公司，A公司是上市公司，控股股东已经通过重大资产重组将B公司变更为A公司的子公司。如果A,B公司还要再吸收合并的话，还需要再进行转让股权的操作？

回答人：chenyiwei
母公司吸收合并全资子公司（母公司为存续企业）当然不涉及股权转让操作。此处讨论的是子公司为存续企业的情形。